臺灣臺南地方法院民事裁定　　　　　 100年度司財管字第47號
聲　請　人　內政部營建署
法定代理人　葉世文
代　理　人　鄭榮順
上列聲請人聲請對被繼承人潘順卿指定遺產管理人事件，本院裁
定如下：
   主  文
選任許雅芬律師為被繼承人潘順卿(男，民國○○○年○月○○
日生，身份證統一編號：Ｚ000000000號，民國九十七
年五月一日死亡)之遺產管理人。
聲請程序費用新臺幣壹仟元由被繼承人潘順卿之遺產負擔。
    理  由
一、按繼承開始時，繼承人之有無不明者，由親屬會議於一個月
    內選定遺產管理人，並將繼承開始及選定遺產管理人之事由
    ，向法院報明；無親屬會議或親屬會議未於前條所定期限內
    選定遺產管理人者，利害關係人或檢察官，得聲請法院選任
    遺產管理人，並由法院依前項規定為公示催告；公示催告期
    限屆滿，無繼承人承認繼承時，其遺產於清償債權，並交付
    遺贈物後，如有剩餘，歸屬國庫，民法第1177條、第1178條
    第2項、第1185條分別定有明文。
二、本件聲請狀意旨略以：被繼承人潘順卿生前於民國（下同）
    84年8月9日以臺南市○○區○○段599地號土地及同段建物
    1463建號之不動產設定第一順位抵押權向聲請人借款，嗣於
    96年12月19日起未依約繳納本息，因被繼承人潘順卿已於97
    年5月1日死亡，其法定繼承人均已拋棄繼承權，亦未依民法
    第1177條、第1178條於法定期限內，召開親屬會議並選任遺
    產管理人，以致聲請人之債權無法行使，為保障聲請人之權
    益，聲請人爰依法聲請鈞院選任被繼承人潘順卿之遺產管理
    人等語。
三、經查，聲請人主張之事實，業據提出被繼承人潘順卿之國民
    住宅貸款借據影本1件、本院債權憑證影本1件、土地及建物
    登記謄本影本各1件、帳戶查詢單1件、本院100年4月26日南
    院龍家喜97年度繼字第1546號函影本1件、被繼承人潘順卿
    之繼承系統表1件、除戶謄本等件為證，堪信為真實；復查
    被繼承人潘順卿之繼承人均已拋棄繼承權，業據本院調閱97
    年度繼字第1546號拋棄繼承卷宗核閱無誤，又未準用民法第
    1177條規定選定遺產管理人，而聲請人為被繼承人之債權人
    ，故聲請人以利害關係人聲請選任被繼承人之遺產管理人，
    核與上開規定並無不合，應予准許。
四、再查，本件被繼承人潘順卿之繼承人均已拋棄繼承權，足見
    渠等對被繼承人遺產之處置已漠不關心，經本院函詢其繼承
    人潘碩呈、潘韡昀、潘柔妤、潘嘉泉、潘和芳、潘順琦、潘
    孟真，請其等於文到五日內以書面陳明是否願意擔任被繼承
    人潘順卿之遺產管理人，逾期視為無意願，上開繼承人均逾
    期未陳明其意願，視為無意願擔任，有送達證書附卷可憑。
    另關於選任許雅芬律師為被繼承人潘順卿之遺產管理人部份
    ，本院以100年6月16日南院龍家厚100年度司財管字第47號
    函詢許雅芬律師擔任本件遺產管理人之意願，許雅芬律師於
    100年6月2日回覆本院願意擔任被繼承人潘順卿之遺產管理
    人，有民事陳報狀1件在卷足徵。經本院審酌認許雅芬律師
    具有法律專業知識及能力，且與被繼承人潘順卿所遺遺產間
    無利害關係，若由其擔任本事件之遺產管理人，定能秉持其
    專業倫理擔當此具公益性質之職務，並順利達成管理保存及
    清算遺產之任務。執此，本院認為由許雅芬律師擔任被繼承
    人潘順卿之遺產管理人，應屬妥適，爰裁定如主文。
五、依非訟事件法第157條，裁定如主文。
中    華    民    國   100    年    7     月    7     日
                  家事法庭    司法事務官  蔡明賢
以上正本係照原本作成。
如對本裁定抗告須於裁定送達後10日內向本院提出抗告狀。
中    華    民    國   100    年    7     月    8     日
                              書記官      曾詩珊